

11-Feb-91

KONTAK

- +62 82242399300
- mirad.sosrosumarto@gmail.com
- Tegal Asri 206 Rt 06, Sokowaten, Tamanan, Banguntapan, Bantul

KEMAMPUAN

- Laporan Keuangan
- Excel
- Mengemudi
- Komunikasi
- Kerja Tim

BAHASA

- English (Pasif)
- Indonesia (Aktif)
- Jawa (Aktif)

MIRAD RIANSIWI

FINANCE & ACCOUNTING STAFF



PROFIL

Saya adalah seorang yang berpengalaman di bidang finance dan akunting sejak tahun 2021, dengan latar belakang sebelumnya sebagai staf general affair sejak 2017 di perusahaan yang sama, di PT Engineering Career Center. Memiliki pemahaman yang baik dalam pengelolaan keuangan, pencatatan akuntansi, serta mendukung operasional perusahaan. Saya dikenal sebagai pribadi yang teliti, bertanggung jawab, dan mampu bekerja sama dalam tim. Di luar pekerjaan, saya menikmati aktivitas memancing sebagai sarana relaksasi dan keseimbangan hidup.



PENGALAMAN KERJA

PT Engineering Career Center

Finance & Accounting Staff

2021 - SEKARANG

- Mencatat Transaksi Harian PT ECC, Baik Rekening Koran dan Invoice.
- Membuat Laporan Keuangan Mingguan Dan Bulanan.
- Menjaga Kerahasiaan Laporan Keuangan Perusahaan.
- Membuat Laporan Keuangan Untuk Pajak.
- · Support Tim yang Membutuhkan.
- Juni 2021 Sampai Saat Ini.

PT Engineering Career Center

General Affair Staff

2017 - 2021

- Melayani Kebutuhan Internal.
- Menjaga Hubungan baik & Menghubungi Vendor-vendor Untuk Kebutuhan Kantor / Event
- Support Layanan Perusahaan
- 2017 Juni 2021

PT Trio Hutama

Sales Retail dan Distributor

2015 - 2017

- Distributor Trio Hutama Divisi Penjualan Lampu Panasonic
- Melakukan Penjualan Lampu Panasonic Baik Retail Maupun Grosir, Menjaga Hubungan Baik Dengan Toko, Mencapai Target Harian / Bulanan.
- 2015 2017



PENDIDIKAN

SMA 2006 - 2009

MAN 2 Yogyakarta

IPA

SMP 2003 - 2006

SMP N 15 Yogyakarta